【裁判字號】    89,易,4719
【裁判日期】    891214
【裁判案由】    電子遊戲場業管理條例
【裁判全文】
臺灣高雄地方法院刑事判決                        八十九年度易字第四七一九號
    公訴人  臺灣高雄地方法院檢察署檢察官
    被  告  丙○○
右列被告因電子遊戲場業管理條例案件，經檢察官聲請簡易判決處刑（八十九年度偵
字第一八四八五號），茲因其不宜以簡易判決處刑，而由本院高雄簡易庭移送前來（
八十九年度雄簡字第一二七九號），本院判決如左：
    主  文
丙○○違反未依電子遊戲場業管理條例規定辦理營利事業登記者，不得經營電子遊戲
場業之規定，處拘役貳拾日，如易科罰金，以新臺幣玖佰元即銀元參佰元折算壹日。
「虎王」電子遊戲機壹臺、「俄羅斯方塊」電子遊戲機壹臺，均沒收之。
    事  實
一、丙○○明知經營電子遊戲場業，須依電子遊戲場業管理條例相關規定辦理營利事
    業登記，竟未向主管機關高雄市政府辦理營利事業登記，自民國八十九年七月中
    旬起，在乙○○○高雄市○鎮區○○街九十八號住處，擅自擺設其所有之「虎王
    」及「俄羅斯方塊」電子遊戲機各一臺，供不特定人投幣打玩而經營電子遊戲場
    業。嗣於同年八月七日二十時十五分許，為高雄市政府警察局前鎮分局瑞隆派出
    所員警在上址當場查獲。
二、案經高雄市政府函送臺灣高雄地方法院檢察署檢察官偵查起訴。
    理  由
一、訊據被告丙○○固不否認在高雄市○鎮區○○街九十八號擺設「虎王」及「俄羅
    斯方塊」電子遊戲機，惟矢口否認有何違反電子遊戲場業管理條例犯行，辯稱：
    前開電子遊戲機是讓乙○○○的家人玩的，沒有供人投幣打玩云云。經查：本件
    被告如何擅自擺設電子遊戲機，供不特定人投幣打玩等情，業據高雄市政府函敘
    甚詳，並有高雄市政府警察局前鎮分局檢查紀錄表一紙附卷可資佐證，被告雖以
    前揭情詞置辯，惟其既於警訊時自承：「約營業三星期時間，每日營業額約新臺
    幣一百元左右」、「是我所有寄放於屋主乙○○○高雄市○鎮區○○街九十八號
    家中營業」等語（見八十九年八月七日警訊筆錄），與證人乙○○○於警訊時證
    稱：警方查獲的電玩是我朋友丙○○所有的，約營業三星期左右等語（見八十九
    年八月七日警訊筆錄），互核一致，且證人乙○○○亦到庭證稱前開電子遊戲機
    於查獲當時，裡面確有硬幣（見本院八十九年十一月十七日訊問筆錄），加以由
    現場查獲員警甲○○到庭證稱：我們是民意代表在議會質詢在瑞豐國中周圍五十
    公尺內有電動玩具店，才去稽查，查獲時前開大門口沒有關，前開電子遊戲機是
    擺在客廳內，由大門口可以馬上看到等語（見本院八十九年十二月八日審判筆錄
    ），可知前開電子遊戲機並非放置在外人無法投幣打玩之處，故應足認被告確有
    將前開電子遊戲機提供予不特定人投幣打玩，而經營電子遊戲場業，否則亦毋需
    投幣於其中，因而被告於本院審理時翻異前詞，辯稱沒有供人投幣打玩云云，尚
    不足採信。是本件至此事證已臻明確，被告犯行洵堪認定，應依法加以論科。
二、按電子遊戲場業管理條例第十五條雖僅規定：「未依本條例規定辦理營利事業登
    記者，不得經營電子遊戲場業」，惟對照同條例第十六條「非電子遊戲場業之其
    他營利事業，不得就其營業場所，供『他人』設置電子遊戲機營業」之規定，顯
    見具有較高違法性之「非電子遊戲場業之其他營利事業，未經許可『自行』設置
    電子遊戲機營業」，亦應不在容許之列，而同受該條例第十五條規範。是以不論
    非電子遊戲場業之其他營利事業之規模大小，或是否以擺設電子遊戲機供不特人
    打玩為其主要營業項目，均非所問，此觀該條例第十五條規定之立法意旨係「為
    健全電子遊戲場之營業秩序」自明。因而，任何人未依該條例規定辦理電子遊戲
    場業之營利事業登記者，除不得經營電子遊戲場業外，亦不得在騎樓、走道、寺
    廟、補習班等場所，自行設置電子遊戲機營業，此不啻為電子遊戲場業管理條例
    第十五條之規定所欲揭櫫之真正意旨，經濟部八十九年三月七日經（八九）商字
    第八九○○五五二一號函同此認定，亦可供參酌。是核被告丙○○所為，係違反
    電子遊戲場業管理條例第十五條之未依電子遊戲場業管理條例規定辦理營利事業
    登記者，不得經營電子遊戲場業之規定，應依同條例第二十二條之規定論處。爰
    審酌被告之犯罪動機、目的、手段，與生活狀況、品行、智識程度，陳列之電子
    遊戲機僅二臺，犯罪所得之利益應非重大暨犯罪所生危害尚屬輕微等一切情狀，
    量處如主文所示之刑，並諭知易科罰金之折算標準，以示懲儆。又被告經營電子
    遊戲場業所用之「虎王」電子遊戲機一臺、「俄羅斯方塊」電子遊戲機一臺，雖
    均未扣案，但既為被告所有供犯罪所用之物，自應依刑法第三十八條第一項第二
    款宣告沒收之，併此敘明。
據上論斷，應依刑事訴訟法第四百五十二條、第二百九十九條第一項前段，電子遊戲
場業管理條例第二十二條、第十五條，刑法第十一條前段、第四十一條、第三十八條
第一項第二款，罰金罰鍰提高標準條例第二條，判決如主文。
本案經檢察官朱秋菊到庭執行職務。
中      華      民      國    八十九    年     十二     月     十四     日
                                臺灣高雄地方法院刑事第七庭
                                  法  官    劉傑民
右正本證明與原本無異。
如不服本判決，應於判決送達後十日內，向本院提出上訴狀。
                                  書記官    林豐富
中    華    民    國      八十九      年      十二      月      十六   日
附錄本案論罪法條：
電子遊戲場業管理條例第十五條
未依本條例規定辦理營利事業登記者，不得經營電子遊戲場業。
電子遊戲場業管理條例第二十二條
違反第十五條規定者，處行為人一年以下有期徒刑、拘役或科或併科新台幣五十萬元
以上二百五十萬元以下罰金。


司法院資訊處製作；財團法人民間司法改革基金會備份。
